臺灣新竹地方法院民事小額判決  
111年度竹小字第40號
原      告  旺旺友聯產物保險股份有限公司

法定代理人  劉自明  
訴訟代理人  黃永仁  
            胡綵麟  
被      告  陳佑庭  

訴訟代理人  陳智富  

            趙英伶  

上列當事人間損害賠償事件，本院於民國111年1月13日辯論終結
，判決如下：
    主      文
被告應給付原告新臺幣叁萬玖仟伍佰零壹元，及自民國一一一年
一月七日起至清償日止，按年息百分之五計算之利息。
原告其餘之訴駁回。
訴訟費用新臺幣壹仟元由被告負擔新臺幣玖佰肆拾叁元，餘由原
告負擔。
本判決第一項得假執行。
    爭執事項之理由要領
一、本院依新竹市警察局民國110年12月27日竹市警交字第11000
    49271號函檢送之本件交通事故資料，認本件交通事故之發
    生係因原告之保戶即訴外人梁正藝右轉彎變換車道不當及被
    告未依規定減速之過失所致，並認原告之保戶即訴外人梁正
    藝及被告應分別負70%、30%之過失責任。被告辯稱原告之保
    戶車子是大車，侵害危險性很高，被告只是機車小車，有生
    命危險受到侵害；且被告之機車只有葉子板輕輕損害，而原
    告之保戶反而損害較大，顯然被告的速度應該是很低，原告
    之保戶右轉是沒有注意直行的機車；被告是學生，沒有在賺
    錢，原告之保戶車子是比較好的車子，修的價格當然比較高
    ，被告要負30%賠償責任，被告無法接受云云。然交通事故
    之過失責任認定尚與行為人使用之交通工具大小無關，並非
    交通事故之發生，汽車即應負完全過失責任，而機車則不用
    負任何過失責任；又本件交通事故之發生，被告係應負未依
    規定減速之次要過失責任，尚與被告騎乘機車之速度無涉；
    至被告之身分及是否就業，有無資力賠償損害，則係履行能
    力之問題，亦與被告是否應負損害賠償責任無涉，故被告上
    開所辯，均無足採。再本件交通事故之發生，原告之保戶即
    訴外人梁正藝確有右轉彎變換車道不當之主要過失，被告所
    辯原告之保戶右轉是沒有注意直行的機車一節，尚與本院之
    上開認定相同，然並不影響被告亦有未依規定減速次要過失
    之認定。
二、按修復費用以必要者為限，以新品換舊品而更換之零件，應
    予以折舊。查原告確已依保險契約理賠車牌號碼000-0000號
    自用小客車受損之修復費用新臺幣（下同）139,699元（含
    工資43,229元、烤漆59,172元、零件37,298元），有原告提
    出之估價單、電子發票、受損照片在卷可稽，應堪足採信。
    惟該車牌號碼000-0000號自用小客車係108年7月出廠，有原
    告提出之行車執照影本在卷可按，算至本件交通事故發生時
    （即109年1月22日）已使用7月，依前揭說明，以新品換舊
    品而更換之零件，自應予以折舊。而依行政院公布之固定資
    產耐用年數表及固定資產折舊率表，自用小客車耐用年數5
    年，採定率遞減法計算折舊，每年折舊369/1000，依此計算
    該車牌號碼000-0000號自用小客車更新零件折舊後之必要修
    復費用即為29,270元。據此，該車牌號碼000-0000號自用小
    客車之必要修復費用即為131,671元（計算式如下：工資43,
    229元＋烤漆59,172元＋折舊後之零件29,270元＝131,671元）
    。
三、第按，損害之發生或擴大，被害人與有過失者，法院得減輕
    賠償金額，或免除之。民法第217條第1項定有明文。查本件
    交通事故之發生，被告及原告之保戶即訴外人梁正藝應各負
    30%、70%之過失責任，已如前述。據此，原告得代位請求被
    告賠償之損害即為39,501元（計算式：131,671元×3/10＝39,
    501元）。
四、據此，原告依保險代位請求權及侵權行為之法律關係，請求
    被告給付39,501元，及自起訴狀繕本送達翌日即111年1月7
    日起至清償日止按年息百分之5計算之利息，即為有理由，
    應予准許。至逾上開部分以外之請求，則無理由，應予駁回
    。
中    華    民    國   111    年     1    月     27   日
                  新竹簡易庭    法  官  汪銘欽
以上正本係照原本作成。
如對本判決上訴，非以其違背法令為理由不得為之，且須於判決
送達後二十日內以上訴狀記載上訴理由向本院提出上訴狀。如委
任律師提起上訴者，應一併繳納上訴審裁判費。
中    華    民    國   111    年     1    月     27   日
                                書記官  周育瑜
附錄：
一、民事訴訟法第436條之18第1項：
    （小額訴訟程序）判決書得僅記載主文，就當事人有爭執事
    項，於必要時得加記理由要領。
二、民事訴訟法第436條之24第2項：
    對於小額程序之第一審裁判上訴或抗告，非以其違背法令為
    理由，不得為之。
三、民事訴訟法第436條之25：
    上訴狀內應記載上訴理由，表明下列各款事項：
    (一)原判決所違背之法令及其具體內容。
    (二)依訴訟資料可認為原判決有違背法令之具體事實。